臺灣高等法院刑事判決　　　　　　　　96年度上易字第1708號
上　訴　人
即　被　告　乙○○
　　　　　　甲○○
　　　　　　丙○○
選任辯護人　林孜俞　律師
上列上訴人等因傷害案件，不服臺灣臺北地方法院96年度易字第
344號，中華民國96年6月15日第一審判決（起訴案號：臺灣臺北
地方法院檢察署95年度調偵字第700號），提起上訴，本院判決
如下：
    主  文
原判決撤銷。
乙○○、甲○○共同傷害人之身體，乙○○處有期徒刑肆月，如
易科罰金，以新臺幣壹仟元折算壹日，減為有期徒刑貳月，如易
科罰金，以新臺幣壹仟元折算壹日。甲○○處有期徒刑貳月，如
易科罰金，以新臺幣壹仟元折算壹日，減為有期徒刑壹月，如易
科罰金，以新臺幣壹仟元折算壹日。
丙○○傷害人之身體，處拘役肆拾日，如易科罰金，以新臺幣壹
仟元折算壹日，減為拘役貳拾日，如易科罰金，以新臺幣壹仟元
折算壹日，緩刑貳年。
    事  實
一、乙○○與甲○○為兄弟，緣丙○○自民國94年10月10日起向
    乙○○承租臺北市○○區○○街156巷83號之店面從事機車
    修理工作，於95年7月10日21時許，在上開處所因租屋糾紛
    而發生爭執，竟均萌生傷害之故意，由乙○○、甲○○2人
    基於共同傷害之犯意聯絡，聯手與丙○○徒手互毆，致甲○○受有背部及左腳踝挫傷、上臂與手磨擦傷（約5公分）；
    丙○○受有前頸部瘀傷（2公分X2公分）、右肩頸部瘀傷（3
    公分X2公分）、右眼鼻部瘀傷（2公分X2公分）及擦傷（1公
    分X0.2公分）、左下胸部挫傷等傷害。
二、案經甲○○、丙○○訴由臺北市政府警察局信義分局報請臺
    灣臺北地方法院檢察署檢察官偵查起訴。
    理  由
一、訊據被告乙○○、甲○○、丙○○等三人均不否認於上揭時
    地曾因租屋糾紛而發生爭執等情，被告甲○○並坦認有與丙○○拉扯之行為，惟被告乙○○、丙○○二人均矢口否認有
    何傷害犯行，被告乙○○辯稱伊因見其弟即甲○○與被告丙○○發生互毆，而上前將兩人阻隔拉開，並無毆打被告丙○○云云；被告丙○○則辯稱是被告乙○○先打伊，伊並無推
    打甲○○，是甲○○加入毆打伊，伊皆無還手云云。然查被
    告乙○○、甲○○二人共同傷害告訴人丙○○之犯罪事實，
    業據告訴人即證人丙○○於原審審理時指訴綦詳（原審96
    年5月29日審判筆錄參照），而告訴人丙○○因上開過程中
    受有前頸部瘀傷（2公分X2公分)右肩頸部瘀傷（3公分X2公
    分）、右眼鼻部瘀傷（2公分X2公分）及擦傷（1公分X0.2公
    分），有馬偕紀念醫院臺北院區甲種診斷證明書在卷足憑（
    參偵卷第17頁）。至被告乙○○辯稱伊僅係上前勸架拉開二
    人一節，惟其既與丙○○因租屋之事起爭執，衡情與其弟甲○○共同毆打丙○○成傷，要與情理相符，並為告訴人即證
    人丙○○證述明確，且有告訴人之馬偕紀念醫院臺北院區甲
    種診斷證明書在卷可證，是其所辯查與告訴人即證人丙○○
    所證不合，亦與常情有違，是堪認告訴人之指訴屬實，被告
    乙○○、甲○○確有前揭犯行，要係可信無疑。被告丙○○
    傷害告訴人甲○○之犯罪事實，業據告訴人即證人甲○○於
    原審審理時指訴綦詳（原審96年5月29日審判筆錄參照），
    並經證人乙○○證述屬實，而告訴人甲○○因上開過程中受
    有背部與左踝挫傷、上臂與手摩擦傷（約5公分），有臺北
    仁康醫院診斷證明書附卷可稽（參偵卷第12頁）。至被告丙○○辯稱伊沒有還手一節，查與證人甲○○、乙○○所證均
    不相合，且衡諸常情，遭二人毆打之時，應有防護保衛自身
    安全反擊行為，被告丙○○辯稱其完全無還手等情，實與常
    情有違。由上所陳，堪認告訴人之指訴屬實，至徵被告丙○○確有傷害犯行，要係可信無疑，被告所為前揭之辯解及空
    言否認，核屬卸責之詞，不足採信。本件事證明確，被告三
    人之犯行均堪認定。被告丙○○請求再以被告乙○○、甲○○為證人訊問等，因被告乙○○、甲○○於原審已以證人身
    分證述明確，且本件已和解，核無再以證人身分訊問被告乙○○、甲○○必要。
二、核被告乙○○、甲○○、丙○○三人所為，均係犯刑法第27
    7條第1項之傷害罪。被告乙○○、甲○○2人就上開犯行，
    有犯意之聯絡與行為之分擔，皆為共同正犯。又本件被告乙○○、甲○○、丙○○所為不利於己之供述，並無出於強暴
    、脅迫、利誘、詐欺、疲勞訊問、違法羈押或其他不正之方
    法，亦非違反法定障礙事由經過期間不得訊問或告知義務之
    規定而為，依刑事訴訟法第156條第1項、第158條之2規定，
    應認其均有證據能力。本件認定犯罪事實所憑之非供述證據
    ，均無違反法定程序而取得之情形，依刑事訴訟法第158條
    之4反面規定，自有證據能力。
三、原審對被告為有罪科刑之判決，固非無見，惟中華民國96年
    罪犯減刑條例業經制定公布施行，被告三人前揭之所犯，均
    合於中華民國96年罪犯減刑條例第2條第1項第3款之減刑條
    件，原審未及審酌尚有未洽，被告上訴否認前揭之犯行為無
    理由，惟原判決既有前揭之未洽，應由本院將原判決撤銷改
    判，爰審酌被告三人下手傷人之犯罪動機、目的、犯罪之手
    段、品行、智識程度、犯罪所生之告訴人之傷害輕重之程度
    、犯罪後之態度，且於本院已和解，有和解契約書在卷可稽
    等一切情狀，分別判處如主文所示之宣告刑，又被告三人之
    犯罪時間在中華民國96年4月24日以前，合於中華民國96年
    罪犯減刑條例第2條第1項第3款之減刑條件，依法予以減刑
    ，並諭知易科罰金之折算標準。被告丙○○前未曾受有期徒
    刑以上刑之宣告，此有被告丙○○之前案紀錄表附卷可稽，
    被告丙○○經此偵審程序及科刑教訓，自當知所警惕，且已
    和解，信無再犯之虞，本院因認被告丙○○前開宣告之刑以
    暫不執行為適當，爰就被告丙○○部分併宣告緩刑二年，以
    啟自新。被告乙○○、甲○○因分別有殺人、傷害等前科，
    尚不宜宣告緩刑，惟因其已和解，已分別從輕量刑如前。
據上論斷，依刑事訴訟法第369條第1項前段、第364條、第299條
第1項前段，刑法第28條、第277條第1項、第41條第1項前段、第
74條第1項第1款，刑法施行法第1條之1，中華民國96年罪犯減刑
條例第2條第1項第3款、第7條、第9條判決如主文。
本案經檢察官陳明光到庭執行職務。
中　　華　　民　　國　　96　　年　　9　　月　　18　　日
                  刑事第七庭  審判長法  官  黃麗生
                                    法  官  江國華
                                    法  官  許宗和
以上正本證明與原本無異。
不得上訴。
                                    書記官  沈秀容
中　　華　　民　　國　　96　　年　　9 　　月　　21　　日
附錄：本案論罪科刑法條全文
中華民國刑法第277條（普通傷害罪）
傷害人之身體或健康者，處3年以下有期徒刑、拘役或1千元以下
罰金。
犯前項之罪因而致人於死者，處無期徒刑或7年以上有期徒刑；
致重傷者，處3年以上10年以下有期徒刑。
